# 本年度应该计提盈余公积吗？

提问人：vienne007 时间：2021-03-02 08:05:04
请问：
公司去年亏损 8000 万，年末未分配利润-2000万，
今年盈利 3000 万，今年盈余公积是（3000-2000）*10%，还是（3000-8000）=-5000，不计提？
公司法上”不足以弥补以前年度亏损的“，是指未分配利润累积数，还是上一年度亏损？
谢谢！
《公司法》第一百六十六条公司分配当年税后利润时，应当提取利润的百分之十列入公司法定[color=#297acc !important]公积金。公司法定公积金累计额为公司注册资本的百分之五十以上的，可以不再提取。
公司的法定公积金不足以弥补以前年度亏损的，在依照前款规定提取法定公积金之前，应当先用当年利润弥补亏损。
《企业所得税法实施条例》，是指在会计处理上，如果上年的净利润为负（或以前各年的净利润总和为负），本年的税前利润要首先弥补掉这部分亏损，才能作为可供分配的净利润，来计提公积金、公益金或者分红。

回答人：chenyiwei
习惯上的做法是今年盈余公积是（3000-2000）*10%。虽然去年亏损 8000 万，但由于前期存在未分配利润，去年的亏损已由前期的未分配利润部分弥补，本年年初需弥补的未弥补亏损仅为 2000 万元。